【裁判字號】    89,上易,1586
【裁判日期】    890524
【裁判案由】    竊盜
【裁判全文】
臺灣高等法院刑事判決                          八十九年度上易字第一五八六號
    上  訴  人  甲○○
    即  被  告
右上訴人因竊盜案件，不服臺灣新竹地方法院八十八年度易字第一一三０號，中華民
國八十九年二月二十二日第一審判決（起訴案號：臺灣新竹地方法院檢察署八十八年
度偵字第七○七四號及移送併案審理八十八年度偵字第八七二三號）提起上訴，本院
判決如左：
    主  文
上訴駁回。
    事  實
一、甲○○基於意圖為自己不法所有之概括犯意，先於民國（下同）八十八年九月二
    十二日下午六時十五分許，在新竹市○區○○路三００號之亞太開發股份有限公
    司新竹分公司量販店內，利用開架式購物之便，徒手竊取店內陳列販賣之香煙共
    二十三條，價值新台幣（下同）九千一百元，藏放於所購買之大型整理箱內，通
    過收銀台時並未取出結帳，得手後，正欲離去，經公司員工謝秀杰發覺有異，報
    警當場查獲，並扣得香煙二十三條。復於八十八年十二月十四日晚間七時三十分
    許，在新竹市湳雅區九十五號之大潤發流通事業股份有限公司新竹分公司內，以
    相同手法，竊取店內陳列販賣之香煙共二十一條，價值八千七百六十六元，亦藏
    放於所購買之大型整理箱內，通過收銀台時並亦未取出結帳，得手後，正欲離去
    ，經公司員工曾文彬發覺有異，會同公司稽查人員盤查，甲○○見事跡敗露，連
    忙轉身離去，經報警循線查獲，並扣得香煙二十一條。
二、案經新竹市警察局第二分局、新竹市警察局第一分局報請臺灣新竹地方法院檢察
    署檢察官偵查起訴、移送併案審理。
    理  由
一、訊據上訴人即被告甲○○對於右揭時地，連續竊取香煙之事實，迭於警訊、偵查
    、原審、本院調查審理中均坦承不諱（第八七二三號偵查卷第六頁、第二十頁、
    第七０七四號偵查卷第四頁、第十三頁、原審卷第十六頁、本院卷第二四頁反面
    、第三四頁），核與被害人亞太開發股份有限公司新竹分公司代理人謝秀杰、大
    潤發流通事業股份有限公司新竹分公司代理人曾文彬於警訊、原審指述情節相符
    （第八七二三號偵查卷第七頁、第七０七四號偵查卷第六頁、原審卷第十六頁、
    第十七頁），復有被害人領回香煙四十四條之贓證物品認領保管收據二紙可資佐
    證（第八七二三號偵查卷第十三頁、第七０七四號偵查卷第九頁），是被告上開
    自白應與事實相符，堪信為真，本案事證明確，被告連續竊盜犯行，堪予認定，
    應依法論科。
二、核被告甲○○所為，係犯刑法第三百二十條第一項之竊盜罪。其先後二次犯行，
    時間緊接，觸犯構成要件相同之罪名，顯係基於概括之犯意反覆為之，為連續犯
    ，依刑法第五十六條之規定，論以一罪，並加重其刑。公訴人僅就被告於八十八
    年九月二十二日下午六時十五分許所犯竊盜犯行提起公訴，惟移送併案即被告於
    八十八年十二月十四日晚間七時三十分許所犯竊盜犯行，因與之有連續犯之裁判
    上一罪關係，自應一併審酌，併此敘明。
三、原審認被告罪證明確，並適用刑法第五十六條、第三百二十條第一項，罰金罰鍰
    提高標準條例第一條前段之規定，審酌被告前於八十五、八十六年間，已有二次
    竊盜犯行，分別經法院判處罰金二千元、拘役四十日，有臺灣高等法院被告全國
    前案紀錄表在卷可憑，其再犯本案二件竊盜犯行，認無悔悟之心，惟被害人所生
    危害非鉅，及被告犯後態度等一切情狀，量處有期徒刑月，經核原判決認事用
    法並無不合，量刑之諭知均屬妥適，上訴人即被告上訴意旨以需負擔家計之家庭
    因素要求暫緩執行，指摘原判決不當，為無理由，應予駁回。至其如有法定暫緩
    執行之理由，宜於本案確定後，另向檢察官聲請，附此敘明。
據上論斷，應依刑事訴訟法第三百六十八條，判決如主文。
本案經檢察官王安明到庭執行職務。
中    華    民    國    八十九    年       五       月      二十四      日
                            臺灣高等法院刑事第七庭
                                審判長法  官  蘇  隆  惠
                                      法  官  洪  曉  能
                                      法  官  施  俊  堯
右正本證明與原本無異。
不得上訴。
                                      書記官  顏  志  豪
中    華    民    國    八十九    年       五       月      二十五      日
附錄：本判決論罪科刑法條全文
刑法第三百二十條第一項：
意圖為自己或第三人不法之所有，而竊取他人之動產者，為竊盜罪，處五年以下有期
徒刑、拘役或五百元以下罰金。


司法院資訊處製作；財團法人民間司法改革基金會備份。
